---
title: ''
author: ''
date: ''
output:
  pdf_document: null
  fig_crop: no
  html_document:
    df_print: paged
subtitle: ''
highlight: tango
number_sections: no
fig_caption: yes
keep_tex: yes
includes:
  in_header: Estilo.sty
classoption: a4paper
always_allow_html: yes
---
  
  
\begin{center}
{\Large
  DEPARTAMENTO DE ESTATÍSTICA} \\
\vspace{0.5cm}
\begin{figure}[!t]
\centering
\includegraphics[width=9cm, keepaspectratio]{logo-UnB.eps}
\end{figure}
\vskip 1em
{\large
  `r format(Sys.time(), '%d %B %Y')`}
\vskip 3em
{\LARGE
  \textbf{Lista 3}} \\
\vskip 5em
{\Large
  Prof. Dr. Antônio Eduardo Gomes} \\
\vskip 1em
{\Large
  Aluno: Bruno Gondim Toledo} \\
\vskip 1em
{\Large
  Matrícula: 15/0167636} \\
\vskip 1em
{\Large
  Teoria de Resposta ao Item} \\
\vskip 1em
{\Large
  2º/2023} \\
\vskip 1em
\vskip 1em
\end{center}

\newpage

```{r setup, include=F}

source("source/packages.R")
p_load(irtoys,ltm,mirt,knitr,gridExtra)
seed <- 150167636

altura <- read.fwf(file="aprender3.unb.br_pluginfile.php_2689255_mod_resource_content_1_altura211.txt",
widths=c(3,4,1,1,1,1,1,1,1,1,1,1,1,1,1,1),dec=',')
colnames(altura) <- c("id","altura",paste(c("i"),1:14,sep=""))

```

# 1) Ajuste o modelo logístico de dois parâmetros aos dados

```{r q1, echo=T, message=F, warning=F, cache=TRUE}

no.item <- ncol(altura[,3:16])
altura.tpm <- tpm(altura[,3:16],constraint=cbind(1:no.item,1,0))
par.est <- coef(altura.tpm)

```

# 2) Construa um gráfico com as curvas características dos 14 itens.

```{r q2, echo=F, message=F, warning=F, cache=TRUE}

prof.est <- eap(altura[,3:16], cbind(par.est[,3],par.est[,2],par.est[,1]), qu=normal.qu())
theta.vec <- sort(prof.est[,1])

results <- data.frame(Proficiencia = theta.vec)
for (i in 1:no.item) {
  prob <- 1 / (1 + exp(-par.est[i, 3] * (theta.vec - par.est[i, 2])))
  results[paste("Item", i)] <- prob
}
results_long <- pivot_longer(results, cols = -Proficiencia, names_to = "Item", values_to = "Probabilidade")

ggplot(results_long, aes(x = Proficiencia, y = Probabilidade, color = Item)) +
  geom_line() +
  labs(
    x = "Proficiência",
    y = "Probabilidade de resposta positiva",
    title = "Curva Característica do Item (CCI) para Itens",
    color = "Item"
  ) +
  theme_minimal()

```

# 3) Calcule as funções de informação dos itens e construa um gráfico com estas funções.

```{r q3, echo=F, message=F, warning=F, cache=TRUE}

mat.prob <- mat.prob.dif <- mat.info <- matrix(0,no.item,length(theta.vec))

for (i in 1:no.item) {
  for (j in 1:length(theta.vec)) {
    mat.prob[i,j] <- par.est[i,1] + (1-par.est[i,1])/(1+exp(-par.est[i,3]*(theta.vec[j]-par.est[i,2])))
    mat.prob.dif[i,j] <- par.est[i,3]*(1-par.est[i,1])*exp(-par.est[i,3]*(theta.vec[j]-par.est[i,2]))/
      ((1+exp(-par.est[i,3]*(theta.vec[j]-par.est[i,2])))^2)
    mat.info[i,j] <- (mat.prob.dif[i,j]^2)/(mat.prob[i,j]*(1-mat.prob[i,j]))
  }
}

info_data <- data.frame(Proficiencia = theta.vec)
for (i in 1:no.item) {
  info_data[paste("Item", i)] <- mat.info[i, ]
}

info_data_long <- pivot_longer(info_data, cols = -Proficiencia, names_to = "Item", values_to = "Informacao")

ggplot(info_data_long, aes(x = Proficiencia, y = Informacao, color = Item)) +
  geom_line() +
  labs(
    x = "Proficiência",
    y = "Informação",
    title = "Funções de Informação dos Itens",
    color = "Item"
  ) +
  theme_minimal()

```

# 4) Quais itens são mais adequados para a estimação da altura de pessoas baixas?

Observando o gráfico acima, nota-se que o item 7 carrega a maior informação, além de ser o item com melhor discriminação entre proficiências. É, sem dúvidas, o melhor item para a estimação da altura de pessoas baixas. Além dele, os items 10 e 12 também apresentam boa carga de informação, além de alta discriminação entre proficiências. Portanto, estes são os itens mais adequados para a estimação da altura de pessoas baixas.

# 5) Calcule e esboce em um gráfico a função de informação do teste. Este teste é adequado para a estimação de pessoas com baixa estatura?

```{r q5, echo=F, message=F, warning=F, cache=TRUE}

info_teste <- data.frame(Proficiencia = theta.vec, Informacao = apply(mat.info, 2, sum))

ggplot(info_teste, aes(x = Proficiencia, y = Informacao)) +
  geom_line() +
  labs(
    x = "Proficiência",
    y = "Informação",
    title = "Função de Informação do Teste"
  ) +
  theme_minimal()

```

Observando o gráfico, notamos que a função de informação do teste apresenta cauda mais alongada a direita, com pico próximo à proficiência zero. Podemos postular que este teste discrimine bem pessoas baixas de pessoas altas, bem como sirva para estimar pessoas de baixa estatura, enquanto por apresentar cauda mais suave a direita, talvez não discrimine tão bem pessoas altas de pessoas muito altas. Este é um resultado interessante, pois pelo que foi discutido em sala de aula, este teste aparentava ser mais preciso na discriminação de pessoas altas de pessoas muito altas, e não o contrário.

# 6) As alturas estimadas via modelo logístico de dois parâmetros estão na escala (0,1), i.e., com média 0 e desvio-padrão 1. Converta as alturas estimadas para a escala com média e desvio-padrão iguais à altura média e desvio-padrão reais, respectivamente.

```{r q6, echo=F, message=F, warning=F, cache=TRUE}
theta.est.eap <- eap(altura[3:16], cbind(par.est[,3],par.est[,2],par.est[,1]), qu=normal.qu())
theta.est <- mean(altura[,2]) + sd(altura[,2])*theta.est.eap[,1]

# histograma de theta.est, com kernel
p1 <- ggplot(data.frame(theta.est), aes(x = theta.est)) +
  geom_histogram(aes(y = ..density..), bins = 20, color = "black", fill = "white") +
  geom_density(alpha = 0.2, fill = "blue") +
  labs(
    x = "Altura",
    y = "Densidade",
    title = "Alturas Estimadas"
  ) +
  theme_minimal()

p2 <- ggplot(data.frame(altura$altura), aes(x = altura$altur)) +
  geom_histogram(aes(y = ..density..), bins = 20, color = "black", fill = "white") +
  geom_density(alpha = 0.2, fill = "blue") +
  labs(
    x = "Altura",
    y = "Densidade",
    title = "Alturas reais"
  ) +
  theme_minimal()

grid.arrange(p1, p2, nrow=2)

```

# 7) Compare graficamente (e através do coeficiente de correlação) as alturas reais e as alturas estimadas.

```{r q7, echo=F, message=F, warning=F, cache=TRUE}
cor <- cor(altura[,2],theta.est)
```

Observamos os histogramas das alturas estimadas pelas alturas reais no gráfico anterior, juntamente com a linha de *kernel* da distribuição amostral. O coeficiente de corelação de Pearson calculado para as alturas estimadas e as alturas reais é de `r round(cor,3)`, o que indica uma correlação positiva entre as alturas estimadas e as alturas reais.

```{r q72, echo=F, message=F, warning=F, cache=TRUE}

ggplot(data.frame(altura$altura, theta.est), aes(x = altura$altur, y = theta.est)) +
  geom_point() +
  geom_abline(intercept = 0, slope = 1) +
  geom_smooth(method = "lm", colour = cores_estat[2], se = F) +
  geom_smooth(
    method = "loess",
    colour = cores_estat[1],se = T) +
  labs(
    x = "Altura Real",
    y = "Altura Estimada",
    title = "Alturas Reais x Alturas Estimadas"
  ) +
  theme_minimal()

```
Aqui, testando métodos regressivos, notamos que a regressão linear simples aparenta se ajustar suficientemente bem aos dados, com a Regressão polinomial local (LOESS) apenas diferindo um pouco nos extremos dos dados.

E, por fim, a simples linha diagonal indo de 0 a 1 não difere muito da linha de mínimos quadrados, indicando uma correlação positiva muito forte entre as alturas estimadas e as alturas reais.


# 8) Calcule o escore padronizado e converta as alturas estimadas para a escala com média e desvio-padrão iguais à altura média e desvio-padrão reais, respectivamente (isto já foi feito na primeira lista de exercícios). Compare graficamente (e através do coeficiente de correlação) as alturas estimadas via escore padronizado transformado e via ajuste do modelo logístico de dois parâmetros.

```{r q8, echo=F, message=F, warning=F, cache=TRUE}
escore <- apply(altura[,3:16],1,sum)
escore.padr <- (escore-mean(escore))/sd(escore)
theta.est.tct <- mean(altura[,2]) + sd(altura[,2])*escore.padr

ggplot(data.frame(theta.est.tct, theta.est), aes(x = theta.est.tct, y = theta.est)) +
  geom_point() +
  geom_abline(intercept = 0, slope = 1) +
  labs(
    x = "Altura estimada via TCT",
    y = "Altura estimada via TRI",
    title = "Comparacao entre as estimativas de altura via TCT e TRI"
  ) +
  geom_smooth(method = "lm", se = FALSE) +
  theme_minimal()

cor2 <- cor(theta.est.tct,theta.est)

theta_est_tct_long <- pivot_longer(data.frame(theta.est.tct, theta.est), cols = c("theta.est.tct", "theta.est"), names_to = "Metodo", values_to = "Altura")
ggplot(theta_est_tct_long, aes(x = Metodo, y = Altura)) +
  geom_boxplot() +
  labs(
    x = "Metodo",
    y = "Altura",
    title = "Comparacao entre as estimativas de altura via TCT e TRI"
  ) +
  theme_minimal()

```

Analisando graficamente, e também com o coeficiente de correlação = `r round(cor2,3)`, percebemos que as estimativas via TRI e via TCT não diferem muito, e que ambas são muito próximas das alturas reais. Este era um resultado esperado, visto que tínhamos os valores reais, bem como o fato de utilizamos a TRI sob um modelo de dois parâmetros, quando esta se destaca quando é necessário utilizar o de três parâmetros, ou seja, o acerto ao acaso, situação esta que não ocorre para este conjunto de dados. Se, por um lado, a TRI aparenta ser uma ferramenta poderosa demais para lidar com um problema simples como este, que poderia ser resolvido pela TCT ou simplesmente usando uma régua, ao menos o exemplo lúdico serve para confirmar que a TRI é eficiente, útil e precisa para situações em que a TCT ou uma ferramenta física de medida não pode ser utilizada, que é o caso quando trabalhamos com a estimação de características latentes.