---
title: ''
author: ''
date: ''
output:
  pdf_document: null
  fig_crop: no
  html_document:
    df_print: paged
subtitle: ''
highlight: tango
number_sections: no
fig_caption: yes
keep_tex: yes
includes:
  in_header: Estilo.sty
classoption: a4paper
always_allow_html: yes
---
  
  
\begin{center}
{\Large
  DEPARTAMENTO DE ESTATÍSTICA} \\
\vspace{0.5cm}
\begin{figure}[!t]
\centering
\includegraphics[width=9cm, keepaspectratio]{logo-UnB.eps}
\end{figure}
\vskip 1em
{\large
  `r format(Sys.time(), '%d %B %Y')`}
\vskip 3em
{\LARGE
  \textbf{Lista 1}} \\
\vskip 5em
{\Large
  Prof. Dr. Antônio Eduardo Gomes} \\
\vskip 1em
{\Large
  Aluno: Bruno Gondim Toledo} \\
\vskip 1em
{\Large
  Matrícula: 15/0167636} \\
\vskip 1em
{\Large
  Teoria de Resposta ao Item} \\
\vskip 1em
{\Large
  2º/2023} \\
\vskip 1em
\vskip 1em
\end{center}

\newpage

```{r setup, echo=F}
source("source/packages.R")
p_load(irtoys,ltm,mirt,CTT,skimr,knitr)
seed <- 150167636

```

# 1) Com base nos coeficientes estudados, você vê algum item que deva ser descartado? Justifique sua resposta.

## Análise qualitativa

Observando o enunciado dos itens, estes aparentam discriminar bem pessoas muito altas de pessoas muito baixas. Outrossim, deve-se verificar se a discriminação é boa em pessoas de média estatura 

## Análise quantitativa

```{r um, include=T, echo=F, warning=F, message=F,cache=T}
altura <- read.fwf(file="aprender3.unb.br_pluginfile.php_2689255_mod_resource_content_1_altura211.txt",
widths=c(3,4,1,1,1,1,1,1,1,1,1,1,1,1,1,1),dec=',')
colnames(altura) <- c("id","altura",paste(c("i"),1:14,sep=""))

```

```{r uma,echo=F}
summary(altura$altura)
```

Observando brevemente a variável altura, percebemos que os dados abrangem uma variedade heterogênea de alturas, contendo de pessoas baixas a pessoas altas, passando por pessoas de estatura média. Portanto, é importante analisar os coeficientes específicos dos itens dadas as respostas para descobrir se os itens discriminam bem pessoas de todas as estaturas.

```{r umb,echo=F,warning=F}
altura.itens <- altura[,3:16] # utilizando apenas as colunas de respostas
altura.desc <- descript(altura.itens)
```

### Correlação ponto-bisserial

```{r umac,echo=F}
altura.desc[["bisCorr"]] # ponto-bisserial
```

### Correlação bisserial

```{r umad,echo=F}
altura.desc[["ExBisCorr"]] # bisserial
```

### Alpha de Cronbach

```{r umae,echo=F}
altura.desc[["ExBisCorr"]] # bisserial

```

### Correlação de Pearson com a variável *altura*

```{r umaf,echo=F}
df <- data.frame(statistic=numeric(14), p.value=numeric(14),id=numeric(14))
for (i in 1:14) {
  df[i,] <- cor.test(altura[[i+2]],altura$altura)[c("statistic","p.value")]
}
df <- round(df,3)
df$id <- 1:14
kable(df)
```

Analisando os coeficientes calculados, nota-se que os valores encontrados entre os coeficientes bisserial e ponto-bisserial apresentam comportamento monótono. Além disso, os valores encontrados para o alpha de Cronbach são altos, indicando que os itens são homogêneos. Por fim, os valores encontrados para a correlação de Pearson entre as respostas e a variável altura são altos, indicando que os itens discriminam bem pessoas de todas as estaturas. Portanto, não há necessidade de descartar nenhum item.

# 2) Itens com valores maiores para o coeficiente de correlação ponto-bisserial tendem a apresentar maiores valores também para o coeficiente de correlação bisserial? Apresente um diagrama de dispersão com os valores dos dois coeficientes para os 14 itens.

```{r dois, include=T, echo=F, warning=F, message=F,cache=T}
df <- data.frame(bisserial=altura.desc[["bisCorr"]],ponto.bisserial=altura.desc[["ExBisCorr"]])
ggplot(df,aes(x=bisserial,y=ponto.bisserial)) +
  geom_point() + geom_smooth(method="lm") +
  labs(x="Bisserial",y="Ponto-bisserial") + theme_estat()
```

Nota-se que existe correlação quase absoluta entre os coeficientes bisserial e ponto-bisserial. Portanto, itens com valores maiores para o coeficiente de correlação ponto-bisserial tendem a apresentar maiores valores também para o coeficiente de correlação bisserial.

# 3) Uma alternativa para o escore total como medida de proficiência (altura, neste caso) seria o escore padronizado:

$$Z_j = (T_j - \bar{T})/S_T, j=1,...,n$$

A partir dos valores do escore padronizado, obtenha uma estimativa da altura de cada indivíduo com a mesma média e desvio-padrão das alturas reais, isto é, $$Hj = \mu + \sigma Z_j,j = 1, . . . , n$$, sendo $\mu$ a altura média real e $\sigma$ o desvio-padrão da alturas reais.

Calcule a correlação entre as alturas reais e estimadas.

Elabore um diagrama de dispersão com as alturas reais e estimadas.

```{r tres,echo=F,cache=T}

altura %>%
  dplyr::select(-c(1,2)) %>%
  mutate(media_linha=rowMeans(.)) %>%
  mutate(media_linha=media_linha-mean(media_linha)) %>%
  mutate(desvio_linha=sqrt(rowSums((. - media_linha)^2)/14)) %>%
  mutate(Z_j=(media_linha)/desvio_linha) %>%
  mutate(H_j=mean(altura$altura)+sd(altura$altura)*Z_j) %>%
  mutate(H_j=round(H_j,2)) %>%
  mutate(altura=altura$altura) %>%
  dplyr::select(altura,H_j) %>%
  ggplot(aes(x=altura,y=H_j)) +
  geom_point() + geom_smooth(method="lm") +
  labs(x="Altura real",y="Altura estimada",title="Correlação=0.752") +
  theme_estat()

```

Notamos que foi possível estimar as alturas com uma precisão decente, obtendo uma correlação de 0.752 entre as alturas reais e estimadas. 

# 4) Com base no coeficiente alpha de Cronbach, a consistência interna do questionário é satisfatória?

```{r quatro,echo=F}
kable(altura.desc[["alpha"]])
```

Notamos que tanto para o questionário completo quanto avaliado item a item, o coeficiente $\alpha$ de Cronbach apresenta excelentes valores, indicando que os itens discriminam bem e não são redundantes. Portanto, a consistência interna do questionário é satisfatória.

# 5) Quais os itens com o menor e o maior índice de dificuldade?

```{r cinco,echo=F}
kable(altura.desc[["perc"]])
```

Pela proporção das respostas, nota-se que os itens mais "difíceis", em ordem, são: Item 8; Item5 e Item 6. Por outro lado, os três itens mais "fáceis" são, em ordem: Item 9; Item 7 e Item 10.

6) Quais itens apresentam maior índice de discriminação entre indivíduos altos e baixos?

```{r seis,echo=F}
# include the ID and the bisserial correlation
bisserial <- altura.desc[["bisCorr"]]
id <- 1:14
bisserial <- as.data.frame(cbind(id,bisserial)) # sort the df by the bisserial value
bisserial <- bisserial[order(-bisserial$bisserial),]

kable(bisserial)

```
Ordenando os valores do coeficiente ponto-bisserial, concluímos que os itens que apresentam maior índice de discriminação entre indivíduos altos e baixos são, em ordem: Item 14; 10 e 7.
