---
title: ''
author: ''
date: ''
output:
  pdf_document: null
  fig_crop: no
  html_document:
    df_print: paged
subtitle: ''
highlight: tango
number_sections: no
fig_caption: yes
keep_tex: yes
includes:
  in_header: Estilo.sty
classoption: a4paper
always_allow_html: yes
---
  
  
\begin{center}
{\Large
  DEPARTAMENTO DE ESTATÍSTICA} \\
\vspace{0.5cm}
\begin{figure}[!t]
\centering
\includegraphics[width=9cm, keepaspectratio]{logo-UnB.eps}
\end{figure}
\vskip 1em
{\large
  `r format(Sys.time(), '%d %B %Y')`}
\vskip 3em
{\LARGE
  \textbf{Lista 4}} \\
\vskip 5em
{\Large
  Prof. Dr. Antônio Eduardo Gomes} \\
\vskip 1em
{\Large
  Aluno: Bruno Gondim Toledo} \\
\vskip 1em
{\Large
  Matrícula: 15/0167636} \\
\vskip 1em
{\Large
  Teoria de Resposta ao Item} \\
\vskip 1em
{\Large
  2º/2023} \\
\vskip 1em
\vskip 1em
\end{center}

\newpage

```{r setup, include=F,cache=F}

source("source/packages.R")
p_load(knitr,irtoys,ltm,ggplot2)
seed <- 150167636

saresp <- read.table(file="../banco/saresp.txt")
gab2 <- read.table(file="../banco/saresp-gabarito.txt")

```

```{r etl,include=F,cache=TRUE}
dados <- saresp

manha <- dados[dados[,4]=="m07",]
tarde <- dados[dados[,4]=="t07",]
noite <- dados[dados[,4]=="n07",]

gab3 <- matrix(9,nrow(gab2),ncol(gab2))

for (i in 1:nrow(gab3)) {
  for (j in 1:ncol(gab3)) {
    if (gab2[i,j]=="A") gab3[i,j] <- 1
    if (gab2[i,j]=="B") gab3[i,j] <- 2
    if (gab2[i,j]=="C") gab3[i,j] <- 3
    if (gab2[i,j]=="D") gab3[i,j] <- 4
  }
}

resp.manha <- manha[,5:34]
resp.manha <- as.matrix(resp.manha)
resp.m <- matrix(9,nrow(resp.manha),ncol(resp.manha))
resp.m[resp.manha=="A"] <- 1
resp.m[resp.manha=="B"] <- 2
resp.m[resp.manha=="C"] <- 3
resp.m[resp.manha=="D"] <- 4

for (i in 1:nrow(resp.m)) {
  for (j in 1:ncol(resp.m)) {
    if ((resp.m[i,j]!=gab3[1,j])&&(resp.m[i,j]!=9)) resp.m[i,j] <- 0 
    if (resp.m[i,j]==gab3[1,j]) resp.m[i,j] <- 1 
  }
}

resp.m[resp.m==9] <- NA

resp.tarde <- tarde[,5:34]
resp.tarde <- as.matrix(resp.tarde)
resp.t <- matrix(9,nrow(resp.tarde),ncol(resp.tarde))
resp.t[resp.tarde=="A"] <- 1
resp.t[resp.tarde=="B"] <- 2
resp.t[resp.tarde=="C"] <- 3
resp.t[resp.tarde=="D"] <- 4

for (i in 1:nrow(resp.t)) {
  for (j in 1:ncol(resp.t)) {
    if ((resp.t[i,j]!=gab3[2,j])&&(resp.t[i,j]!=9)) resp.t[i,j] <- 0 
    if (resp.t[i,j]==gab3[2,j]) resp.t[i,j] <- 1 
  }
}

resp.t[resp.t==9] <- NA


resp.noite <- noite[,5:34]
resp.noite <- as.matrix(resp.noite)
resp.n <- matrix(9,nrow(resp.noite),ncol(resp.noite))
resp.n[resp.noite=="A"] <- 1
resp.n[resp.noite=="B"] <- 2
resp.n[resp.noite=="C"] <- 3
resp.n[resp.noite=="D"] <- 4

for (i in 1:nrow(resp.n)) {
  for (j in 1:ncol(resp.n)) {
    if ((resp.n[i,j]!=gab3[3,j])&&(resp.n[i,j]!=9)) resp.n[i,j] <- 0 
    if (resp.n[i,j]==gab3[3,j]) resp.n[i,j] <- 1 
  }
}

resp.n[resp.n==9] <- NA
```

```{r parametros, include=FALSE,cache=TRUE}
###### Obtencao das estimativas dos parametros dos itens para turno da manha via pacote "irtoys"

#resp.m.tpm <- tpm(resp.m,constraint=cbind(1:ncol(resp.m),1,0.25))
resp.m.tpm <- tpm(resp.m)
par.m.est <- coef(resp.m.tpm) # cc, bb, aa

### estimacao da proficiencia (funcao "eap" serve apenas para o modelo 3PL)
### matriz com a estimativa da proficiencia e o erro-padr?o (1/sqrt(informacao(theta.est)))

theta.m.est <- eap(resp.m, cbind(par.m.est[,3],par.m.est[,2],par.m.est[,1]), qu=normal.qu())
prof.m.est <- theta.m.est[,1]

###### Obtencao das estimativas dos parametros dos itens para turno da tarde via pacote "irtoys"

#resp.t.tpm <- tpm(resp.t,constraint=cbind(1:ncol(resp.t),1,0.25))
resp.t.tpm <- tpm(resp.t)
par.t.est <- coef(resp.t.tpm) # cc, bb, aa

### estimacao da proficiencia (funcao "eap" serve apenas para o modelo 3PL)
### matriz com a estimativa da proficiencia e o erro-padr?o (1/sqrt(informacao(theta.est)))

theta.t.est <- eap(resp.t, cbind(par.t.est[,3],par.t.est[,2],par.t.est[,1]), qu=normal.qu())
prof.t.est <- theta.t.est[,1]

###### Obtencao das estimativas dos parametros dos itens para turno da noite via pacote "irtoys"

#resp.n.tpm <- tpm(resp.n,constraint=cbind(1:ncol(resp.n),1,0.25))
resp.n.tpm <- tpm(resp.n)
par.n.est <- coef(resp.n.tpm) # cc, bb, aa

### estimacao da proficiencia (funcao "eap" serve apenas para o modelo 3PL)
### matriz com a estimativa da proficiencia e o erro-padr?o (1/sqrt(informacao(theta.est)))

theta.n.est <- eap(resp.n, cbind(par.n.est[,3],par.n.est[,2],par.n.est[,1]), qu=normal.qu())
prof.n.est <- theta.n.est[,1]
```

# a) Questão Faça a equalização via regressão linear

```{r q1a,echo=FALSE,fig.align='center',fig.width=10,fig.height=5}
########## Equalizacao via regress?o linear

# Equaliza??o 
# plot(par.n.est[15:19,2],par.m.est[15:19,2])
reg.nm.b <- lm(par.m.est[15:19,2]~par.n.est[15:19,2])
# abline(reg.nm.b$coefficients[1],reg.nm.b$coefficients[2])

ggplot(data.frame(x=par.n.est[15:19,2],y=par.m.est[15:19,2]),aes(x=x,y=y)) +
  geom_point() +
  geom_smooth(method="lm") +
  coord_cartesian(xlim=c(-0.2,1.9),ylim=c(0,2.3))

kable(reg.nm.b$coefficients)
```

\newpage

## b) Faça gráficos com as proficiências equalizadas versus as proficiências originais dos alunos do turno da noite. Interprete os resultados.

```{r q1b,echo=FALSE,fig.align='center',fig.width=10,fig.height=5}

prof.nm.b <- reg.nm.b$coefficients[2]*prof.n.est + reg.nm.b$coefficients[1]

# plot(prof.n.est,prof.nm.b)
# abline(0,1)

ggplot(data.frame(x=prof.n.est,y=prof.nm.b),aes(x=x,y=y)) +
  geom_point() +
  geom_smooth(method="lm") +
  coord_cartesian(xlim=c(-2,3),ylim=c(-2,3))
x <- lm(prof.n.est ~ prof.nm.b)
kable(x$coefficients)

```
Analisando tanto o gráfico quanto os coeficientes da regressão, percebemos que o modelo se ajusta quase perfeitamente aos dados, com intercepto próximo de zero e coeficiente angular próximo de 1. Isso indica que a equalização foi bem sucedida.

\newpage

## c) Faça a equalização via método média-desvio.

```{r q1c,echo=FALSE,fig.align='center',fig.width=10,fig.height=5}
########## Equalizacao pelo metodo media-desvio

alfa <- sd(par.m.est[15:19,2])/sd(par.n.est[15:19,2])

beta <- mean(par.m.est[15:19,2])-alfa*mean(par.n.est[15:19,2])

## proficiencia dos alunos da noite na escala da manha

prof.nm <- alfa*prof.n.est+beta
# plot(prof.n.est,prof.nm)
# abline(0,1)

ggplot(data.frame(x=prof.n.est,y=prof.nm),aes(x=x,y=y)) +
  geom_point(color = cores_estat[2]) +
  geom_abline(intercept = 0, slope = 1, color = cores_estat[1]) +
  coord_cartesian(xlim=c(-2,3),ylim=c(-2,3))

```  

\newpage

## d) Faça gráficos com as proficiências equalizadas versus as proficiências originais dos alunos do turno da noite. Interprete os resultados

```{r q1d,echo=FALSE,fig.align='center',fig.width=10,fig.height=5}

ggplot(data.frame(x=prof.n.est,y=prof.nm),aes(x=x,y=y)) +
  geom_point() +
  geom_smooth(method="lm") +
  coord_cartesian(xlim=c(-2,3),ylim=c(-2,3))
y = lm(prof.nm ~ prof.n.est)
kable(y$coefficients)

```

Analisando tanto o gráfico quanto os coeficientes da regressão, percebemos que o modelo se ajusta quase perfeitamente aos dados, com intercepto próximo de zero e coeficiente angular próximo de 1. Isso indica que a equalização foi bem sucedida. Vemos, portanto, que tanto o método regressivo quanto o método média-desvio foram bem sucedidos na equalização das proficiências dos alunos do turno da noite. Para valores mais próximos de 0, entretanto, o método regressivo foi mais eficiente em equalizar as proficiências.